臺灣臺中地方法院刑事判決　　　　　　　96年度訴字第1149號
公　訴　人　臺灣臺中地方法院檢察署檢察官
被　　　告　丙○○
　　　　　　　　　　現於湖南郵.
指定辯護人　本院公設辯護人　甲○○
上列被告因違反槍砲彈藥刀械管制條例案件，經檢察官提起公訴
（96年度偵字第5148號），本院判決如下：
    主    文
丙○○未經許可，持有空氣槍，處有期徒刑貳年，併科罰金新臺
幣伍萬元，罰金如易服勞役，以新臺幣壹仟元折算壹日。緩刑伍
年，緩刑期內付保護管束，並應於判決確定後至緩刑期滿前陸月
止之期間內，向臺灣臺中地方法院檢察署指定之公益團體、地方
自治團體或社區，提供壹佰貳拾小時之義務勞動，並應參加法治
教育場次。扣案之空氣槍壹支（槍枝管制編號0000000000號）
及瓦斯鋼瓶壹瓶，均沒收。
    事    實
一、丙○○明知未經主管機關許可，不得持有具殺傷力之槍枝，
    竟基於持有具殺傷力之空氣槍之犯意，未經許可，於民國94
    年10月間某日，在臺中縣豐原市某夜市內，以新臺幣4 萬5
    千元之代價，向不知真實姓年籍之成年男子，購得具有殺傷
    力之空氣槍1 支（FOR811－203T.L牌）、瓦斯鋼瓶1 支及鋼
    珠等後，而持有之。嗣丙○○攜帶上開空氣長槍等物，於95
    年10月11日凌晨1 時許，駕駛友人洪國芳所有車號7827－NH
    號自用小客車，並附載酒醉在車內休息之洪國芳，沿臺中縣
    大甲鎮○○○路由西往東方向行駛，於同日凌晨1 時40分許
    ，行經臺中縣大甲鎮○○○路166 號附近，丙○○竟取出上
    揭槍枝，朝停放在路旁之車號4796－LM號自用小客車，駕駛
    座旁之車窗玻璃射擊2 槍（該車係「俊邦保全股份有限公司
    」所有，當時保全員乙○○將車停放在路旁，將駕駛座之座
    椅放平後，躺在駕駛座上休息，並僅將車輛引擎發動，但未
    開啟車燈），將該車駕駛座旁之玻璃窗打破（俊邦保全股份
    有限公司及乙○○均未提出毀損告訴）。而丙○○開槍後旋
    即駕車逃逸，並為掩飾罪行，而將槍枝放置在手提袋內，丟
    棄在大甲溪橋下。乙○○發現車窗玻璃破裂後隨即駕車追逐
    ，並記下丙○○所駕駛車輛之車號後，報警循線查獲，並扣
    得上揭空氣長槍1 支（槍枝管制編號0000000000號）、瓦斯
    鋼瓶1 支、鋼珠23粒（2 包），始悉上情。
二、案經臺中縣警察局大甲分局報告臺灣臺中地方法院檢察署檢
　　察官偵查起訴。
    理  由
一、上揭事實，迭據被告丙○○於警詢、偵查中及本院審理時坦
    承不諱，核與證人乙○○、李鴻麟及洪國芳於偵查中所證述
    之情節相符，並有扣案之空氣長槍1 支（槍枝管制編號0000
    000000號）、瓦斯鋼瓶1 瓶、鋼珠23粒可佐。且上開扣案之
    槍枝，經送請內政部警政署刑事警察局鑑定結果：(一)送鑑空
    氣槍1 枝（槍枝管制編號0000000000號），認係空氣槍，以
    中型二氧化碳高壓鋼瓶內氣體為發射動力，經實際裝填直徑
    約8MM 鋼珠（重約2.1G）試射3 次，測得鋼珠發射速度分別
    為115 、11 4、111 公尺／秒，計算其發射動能分別為13.8
    9 、13.6 5、12.94 焦耳，單位面積動能分別為27.63 、27
    .15 、25.7 4焦耳／平方公分。(二)送鑑瓦斯鋼瓶1 瓶，認係
    中型二氧化碳高壓鋼瓶。(三)送鑑鋼珠2 包（共計23粒），認
    係直徑約8M M鋼珠。(四)殺傷力之相關數據：依日本科學警察
    研究所之研究結果，彈丸單位面積動能達20焦耳／平方公分
    ，則足以穿入人體皮肉層。有該局96年2 月27日刑鑑字第
    0960024458號槍彈鑑定書、臺中縣警察局大甲分局槍枝初步
    檢視報告表各1 份附卷可憑。參以被告使用上揭空氣槍射擊
    證人乙○○所駕駛上述自用小客駕駛座旁之玻璃窗2 發，均
    足以射穿車窗玻璃，業據證人乙○○於偵查證述明確，並有
    現場照片41張可稽。是以，上開空氣槍經裝填前開鋼珠實際
    試射結果，其發射動能，既已超過20焦耳／平方公分，而足
    以穿入人體皮肉層，復能用以射穿自用小客車之玻璃窗，則
    該空氣槍顯具有殺傷力甚明。綜上所述，被告之自白與事實
    相符，堪可採信。本件事證明確，被告犯行堪以認定。
二、核被告丙○○所為，係犯槍砲彈藥刀械管制條例第8 條第4
    項之未經許可持有具有殺傷力之空氣槍罪。爰審酌被告並無
    犯罪前科，有臺灣高等法院被告前案紀錄表1 份在卷可稽，
    其於警詢、偵查及審理中均坦承犯行，顯有悔意，因一時失
    慮觸法，以其所犯本件法定最輕刑度3 年以上有期徒刑之罪
    ，不可謂之不重，相較於持槍進而侵害他人法益及其所犯罪
    名刑度之輕重而言，如科以法定最輕本刑，猶嫌過重，爰依
    刑法第59條規定，減輕其刑。爰審酌被告前無犯罪紀錄，已
    於96年2 月1 日入伍服役，業經被告供明在卷，並有軍人身
    分證影本1 份在卷可稽，其持有前開空氣槍，對於社會秩序
    固有潛在威脅，惟其係因好奇而持有該支槍枝，持以射擊證
    人乙○○所駕駛上開車窗玻璃，犯罪所生危害非鉅，且上開
    空氣槍雖具有殺傷力，然其殺傷力較諸使用彈頭、彈殼及火
    藥之子彈等槍枝而言，明顯輕微，及其犯罪後坦承犯行，態
    度良好等一切情狀，量處如主文所示之刑，罰金部分並諭知
    易服勞役之折算標準。末查，被告前未曾受有期徒刑以上刑
    之宣告，有臺灣高等法院被告前案紀錄表一份在卷可稽，其
    因一時失慮，致犯刑章，事後深具悔意，經此罪刑之宣告後
    ，應知警惕信無再犯之虞，本院綜核各情，因認上開對其所
    宣告之刑，以暫不執行為適當，爰予宣告緩刑5 年，以惕勵
    自新。惟因被告年僅19歲，自制力欠佳，為使被告能以義務
    勞動方式彌補其犯罪，並從中深切記取教訓，及為強化其法
    治及公共安全之觀念，使其於緩刑期內能深知警惕，避免其
    再度犯罪，爰併依刑法第74條第2 項第5 款、第8 款之規定
    ，命被告應於判決確定後至緩刑期滿前6 個月止之期間內，
    依臺灣臺中地方法院檢察署執行檢察官之命令，向指定之公
    益團體、地方自治團體或社區，提供120 小時之義務勞務，
    並應參加法治教育3 場次，併依刑法第93條第1 項第2 款之
    規定，諭知於緩刑期內付保護管束。
三、扣案之空氣槍（槍枝管制編號0000000000號）1 支、瓦斯鋼
    瓶1 瓶，均為違禁物，應依刑法第38條第1 項第1 款規定沒
    收。
四、按沒收供犯罪所用之物，應以直接供用者為限，始屬相當（
    最高法院19上字第1908、51年臺非字第13號判例意旨參照）
    。查扣案之鋼珠23顆，雖屬被告所有，但非屬違禁物，且非
    供被告直接犯本件「持有空氣槍」罪所用之物，依法尚不得
    宣告沒收，檢察官聲請本院宣告沒收，自有未洽，併予敘明
    。
據上論斷，應依刑事訴訟法第299 條第1 項前段，槍砲彈藥刀械
管制條例第8 條第4 項，刑法第11條前段、第42條第3 項前段、
第59條、第74條第1 項第1 款、第2 項第5 款、第8 款、第93條
第1 項第2 款、第38條第1 項第1 款，判決如主文。
中　　華　　民　　國　　96　　年　　5 　　月　　30　　日
                  刑事第三庭  審判長  法  官  唐光義
                                      法  官  郭妙俐
                                      法  官  楊萬益
上正本證明與原本無異。
如不服本判決，應於送達後十日內向本院提出上訴狀（須附繕本
），上訴於臺灣高等法院臺中分院。
                                      書記官  李國敬
中　　華　　民　　國　　96　　年　　5 　　月　　30　　日
附錄論罪科刑法條
槍砲彈藥刀械管制條例第八條
未經許可，製造、販賣或運輸鋼筆槍、瓦斯槍、麻醉槍、獵槍、
空氣槍或第四條第一項第一款所定其他可發射金屬或子彈具有殺
傷力之各式槍砲者，處無期徒刑或五年以上有期徒刑，併科新臺
幣一千萬元以下罰金。
未經許可，轉讓、出租或出借前項所列槍枝者，處五年以上有期
徒刑，併科新臺幣一千萬元以下罰金。
意圖供自己或他人犯罪之用，而犯前二項之罪者，處無期徒刑或
七年以上有期徒刑，併科新臺幣一千萬元以下罰金。
未經許可，持有、寄藏或意圖販賣而陳列第一項所列槍枝者，處
三年以上十年以下有期徒刑，併科新臺幣七百萬元以下罰金。
第一項至第三項之未遂犯罰之。
